【裁判字號】    89,易,2543
【裁判日期】    891220
【裁判案由】    傷害
【裁判全文】
臺灣臺南地方法院刑事判決
    公  訴  人  臺灣台南地方法院檢察署檢察官
    被      告  乙○○
右列被告因傷害案件，經檢察官提起公訴（八十九年度偵字第九六二五號），本院判
決如左：
    主  文
乙○○無罪。
    理  由
一、公訴意旨略以：被告乙○○因購買土地與告訴人甲○○時有爭執，於民國八十九
    年五月二日下午四時許，在台南縣新市鄉○○村○○路四十二之一號，雙方因土
    地所有權之問題再起爭執，被告竟基於傷害人身體之犯意，以雙手握住告訴人手
    腕拉扯，致告訴人受有右側橈骨遠位端骨折之傷害，因認被告涉有刑法第二百七
    十七條第一項傷害罪嫌云云。
二、按犯罪事實應依證據認定之，無證據不得推定其犯罪事實；又不能證明被告犯罪
    者，即應諭知無罪之判決，刑事訴訟法第一百五十四條、第三百零一條第一項分
    別定有明文。
三、本件公訴人認被告涉有傷害罪嫌，無非以上揭事實，業據告訴人指訴歷歷及診斷
    證明書等資為依據。
四、訊據被告堅決否認有右揭犯行，辯稱：當天伊見告訴人在伊買得之土地上種植，
    乃上前勸阻，告訴人即拿木條、鋤頭欲打伊，伊以手擋開後，雙方均跌倒在地，
    伊還將告訴人扶起，並未毆打告訴人等語。
  （一）按告訴人之告訴，係以使被告受刑事訴追為目的，是其陳述是否與事實相符
        ，仍應調查其他證據以資審認，最高法院五十二年度台上字第一三００號著
        有判例。
  （二）經查，被告於前開時地並未毆打告訴人之事實，業據證人丙○○到庭證稱：
        「當天我們去騎馬，到系爭土地，我們看到告訴人在那塊土地上種東西，被
        告就去跟告訴人說你們的土地已經賣給我了，告訴人就用木棍打被告，沒打
        到，告訴人就用另一根較長的木棍打被告，被告用手擋，他們二人就跌倒了
        被告要將告訴人扶起來，告訴人說不用，他要自己回去」等語屬實（參本院
        八十九年十二月八日訊問筆錄），又告訴人受有前揭傷害之事實，雖據其提
        出診斷證明書一紙為憑，惟經本院向行政院衛生署台南醫院函詢結果，告訴
        人於八十九年五月三日因右撓骨骨折至該院就診，據其主訴係因車禍所致一
        節，亦有該院八十九年十一月二十三日八十九年南醫醫字第五九七六號函文
        一紙在卷可稽，是告訴人之指訴顯有不實，被告辯稱其未毆打告訴人云云，
        尚非虛妄，應堪採信，此外，復查無其他積極證據足資認定被告有何傷害犯
        行，揆諸首開說明，不能證明被告犯罪，自應為無罪之諭知。
據上論斷，應依刑事訴訟法第三百零一條第一項，判決如主文。
本件經檢察官宋宗儀到庭執行職務。
中      華      民      國    八十九    年    十二    月      二十      日
                                    臺灣臺南地方法院刑事第三庭
                                        法  官  林  育  幟
右正本證明與原本無異。
如不服本判決，應於判決送達後十日內，向本院提出上訴狀（須附繕本）。
                                        書記官  汪  姿  秀
中      華      民      國    八十九    年    十二    月     二十六     日


司法院資訊處製作；財團法人民間司法改革基金會備份。
